臺灣基隆地方法院基隆簡易庭小額民事判決
110年度基小字第2398號
原      告  第一產物保險股份有限公司

法定代理人  李正漢  


訴訟代理人  劉岳勳  
            郭亮軒  
被      告  黃振輝  



上列當事人間損害賠償事件，本院於民國111年1月19日言詞辯論
終結，判決如下：
    主  文
被告應給付原告新臺幣壹萬捌仟伍佰伍拾肆元，及自民國一一○
年十月三十一日起至清償日止，按週年利率百分之五計算之利息
。
原告其餘之訴駁回。
訴訟費用新臺幣壹仟元，由被告負擔新臺幣捌佰貳拾柒元，餘由
原告負擔。
本判決第一項得假執行。
    事實及理由
一、被告經本院合法通知，未於言詞辯論期日到場，核無民事訴
    訟法第386條所列各款情形，爰依同法第436條之23、第436
    條第2項、第385條第1項前段規定，准原告之聲請，由其一
    造辯論而為判決。
二、原告主張：被告於民國108年12月1日下午6時許，在新北市○
    ○區○○○○○路00號旁阿月快炒停車場，因倒車不慎致原告所承
    保、訴外人葉春芳所有、由訴外人許尹豪駕駛之車牌號碼00
    0-0000號自用小客貨車因而受有損害，經被保險人即訴外人
    葉春芳報請原告處理，已由原告依保險契約修復返還，該車
    之車損修復明細為：鈑金新臺幣（下同）5,025元、塗裝12,
    825元、材料4,575元，上開合計22,425元，依保險法第53條
    規定取得代位求償權，為此依保險法第53條及民法第184條
    第1項、第191條之2規定，請求被告賠償修理費用等語。並
    聲明：被告應給付原告22,425元，及自起訴狀繕本送達翌日
    起至清償日止，按週年利率5%計算之利息。
三、被告未於言詞辯論期日到場，亦未提出書狀作何聲明或陳述
    。
四、本院之判斷：
　㈠原告上開主張，業據提出第一產物保險股份有限公司汽車保
    險計算書（任意）、北智捷汽車股份有限公司內湖營業所電
    子發票證明聯、新北市政府警察局道路交通事故當事人登記
    聯單、道路交通事故現場草圖、現場及車損採證照片、車牌
    號碼000-0000號汽車行照、訴外人許尹豪駕駛執照、北智捷
    汽車（股）有限公司估價單、內湖服務廠維修明細表、修復
    照片等件影本為憑，本院亦依原告之聲請，向新北市政府警
    察局金山分局調取事故處理資料，經該局以110年9月30日新
    北警金交字第1104287447號函檢附事故相關處理資料，核與
    原告前揭主張並無不合；而被告經合法通知，無正當理由，
    未於言詞辯論期日到庭，復未提出書狀作何聲明或陳述以供
    審酌，堪認原告之主張為可採。
　㈡按因故意或過失，不法侵害他人之權利者，負損害賠償責任
    ；又被保險人因保險人應負保險責任之損失發生，而對於第
    三人有損失賠償請求權者，保險人得於給付賠償金額後，代
    位行使被保險人對於第三人之請求權；但其所請求之數額，
    以不逾賠償金額為限；民法第184條第1項前段、保險法第53
    條第1項亦均有規定。被告於上開時間、地點倒車不慎碰撞
    前揭訴外人葉春芳所有之汽車，自有過失，被告復未舉證證
    明其對於防止損害之發生，已盡相當之注意，且系爭汽車確
    因本件事故受損，被告之過失行為與系爭汽車受損結果間有
    相當因果關係，應負侵權行為損害賠償責任，原告已依保險
    契約給付系爭汽車之修復費用，自得依上開法律規定代位行
    使對被告之損害賠償請求權。
　㈢另按負損害賠償責任者，除法律另有規定或契約另有訂定外
    ，應回復他方損害發生前之原狀；第1項情形，債權人得請
    求支付回復原狀所必要之費用，以代回復原狀，民法第213
    條第1項、第3項定有明文。但修理材料以新品換舊品，應予
    折舊（最高法院77年度第9次民事庭會議決議一參照）。再
    查系爭車輛於104年11月出廠（見系爭車輛之行車執照影本
    ，因不知其確切之出廠日期，推定系爭車輛為104年11月15
    日出廠，而以104年11月15日為計算折舊之基準），至事故
    發生即受損之108年12月1日止，依營利事業所得稅查核準則
    第95條第6款規定：「固定資產提列折舊採用定率遞減法者
    ，以1年為計算單位，其使用期間未滿1年者，按實際使用之
    月數相當於全年之比例計算之，不滿1月者，以月計」之方
    法計算結果，使用之時間應以4年1月計，其車輛及附加零件
    已有折舊，應將折舊部分予以扣除。本院依行政院所頒固定
    資產耐用年數表及固定資產折舊率之規定，自用小客車之耐
    用年數為5年，依定率遞減法每年折舊369‰，則原告請求之
    修理費中，材料部份之4,575元應予折舊，依上開標準計算
    折舊後，原告所得請求之材料部份費用為704元（計算式：
    第1年折舊值為4,575元369‰=1,688元【元以下四捨五入，
    下同】，第1年折舊後價值為4,575元-1,688元=2,887元；第
    2年折舊值為2,887元369‰=1,065元，第2年折舊後價值為2,
    887元-1,065元=1,822元；第3年折舊值為1,822元369‰=672
    元，第3年折舊後價值為1,822元-672元=1,150元；第4年折
    舊值為1,150元369‰=424元，第4年折舊後價值為1,150元-4
    24元=726元；第4年【僅1個月】之折舊值為726元369‰¹／₁
    ₂=22元，其折舊後價值則為726元-22元=704元）。加計其餘
    不應折舊之修復金額（鈑金拆裝：5,025元、塗裝：12,825
    元），則修復系爭車輛之必要費用應為18,554元（計算式：
    704元+5,025元+12,825元=18,554元）。故原告主張之車輛
    修復費用，在此範圍內係屬必要，逾此範圍，即非可採。
　㈣按給付無確定期限者，債務人於債權人得請求給付時，經其
    催告而未為給付，自受催告時起，負遲延責任。其經債權人
    起訴而送達訴狀，或依督促程序送達支付命令，或為其他相
    類之行為者，與催告有同一之效力。遲延之債務，以支付金
    錢為標的者，債權人得請求依法定利率計算之遲延利息，但
    約定利率較高者，仍從其約定利率；應付利息之債務，其利
    率未經約定，亦無法律可據者，週年利率為5%，民法第229
    條第2項、第233條第1項及第203條分別定有明文。經查，本
    件原告所代位係侵權行為損害賠償之債，為給付未確定期限
    債務。是原告請求自起訴狀繕本送達翌日（即110年10月31
    日）起至清償日止，按週年利率5%計算之法定遲延利息，合
    於上開規定，應予准許。
五、綜上所述，原告基於民法侵權行為之規定及保險代位之法律
    關係，請求被告給付18,554元，及自起訴狀繕本送達之翌日
    即110年10月31日起至清償日止，按週年利率5%計算之利息
    ，為有理由，應予准許。逾此範圍之請求，為無理由，應予
    駁回。
六、本件係適用小額訴訟程序所為被告部分敗訴之判決，依民事
    訴訟法第436條之20規定，就原告勝訴部分依職權宣告假執
    行。
七、訴訟費用即第一審裁判費1,000元，由被告負擔827元，餘由
    原告負擔。
據上論結，本件原告之訴為一部有理由、一部無理由，依民事訴
訟法第436條之23、第436條之19第1項、第436條之20、第436條
第2項、第79條、第87條第1項，判決如主文。
中　　華　　民　　國　　111 　年　　1 　　月　　26　　日
                  基隆簡易庭法　官　李謀榮　　　　　
以上正本係照原本作成。
對於本件判決如有不服，應於收受送達後20日內向本院提出上訴
書狀，上訴於本院合議庭，並按他造當事人之人數附具繕本。
當事人之上訴，非以判決違背法令為理由不得為之，上訴狀應記
載上訴理由，表明下列各款事項：
㈠原判決所違背之法令及其具體內容。
㈡依訴訟資料可認為原判決有違背法令之具體事實。
如委任律師提起上訴者，應一併繳納上訴審裁判費。
中　　華　　民　　國　　111 　年　　1 　　月　　26　　日
                            書記官　鄭又綾